

CONTACTO



Bogotá, D.C, Colombia



gfmv.1995@gmail.com



https://github.com/gmedin1



linkedin.com/in/germanmedinav



+57 316 4908818

HABILIDADES

•••• Gerencia de Proyectos

••• Desarrollo de Software

•••• JavaScript, HTML, CSS, React

•••• JAVA, POO, MVC

•••• Python, Django, REST

•••• Metodologías Ágiles

•••• Planeación y Presupuesto

•••• Lógica de Negocio

•••• GIT, VCS

EMPRENDIMIENTO

DEVELOPING

May 2021 - Ago 2021

www.developing.com.co

Emprendimiento en desarrollo web personalizado. Desempeñé el rol de desarrollador principal y junto con mi equipo logramos desarrollar satisfactoriamente más de 5 proyectos.

IDIOMAS

•••• Español

•••• Inglés, B2

•••• Italiano

GERMÁN MEDINA

SOFTWARE DEVELOPER

PERFÍL PROFESIONAL

Soy desarrollador de software con 1 año de experiencia, consultor de tecnología y Scrum Master certificado, con más de 3 años de experiencia trabajando con aplicaciones de planeación y presupuesto con tecnología Oracle en la nube. Participé en más de 10 proyectos, desempeñando roles desde la gerencia hasta el desarrollo, enfocandome en metodologías ágiles, código limpio, testing y principios SOLID. Uso de tecnologías web, React, Python, Django, RESTful API. Bases de datos SQL y NoSQL databases. Sistema de control de versiones, GIT.

EXPERIENCIA LABORAL

Software Developer

Developing Colombia | Abr 2021 - Oct 2021

- Satisfacer los requerimientos de mis clientes utilizando tecnologías web como React, Express, CMS, RESTful API; entregando exitosamente todas las aplicaciones en producción.
- Liderar el proceso de desarrollo utilizando metodologías ágiles y SCRUM, cumpliendo con los plazos establecidos, el presupuesto y el alcance sin generar deuda técnica.

Consultor EPM

IZE Consultores, Oracle Partner | Mar 2020 - Abr 2021

- Entender las necesidades de los clientes para modelar soluciones de planeación y presupuesto utilizando software Oracle PBCS, logrando contribuir e implementar más de 7 aplicaciones.
- Liderar la implementación de algunos modulos utilizando metodologías ágiles, SCRUM y KANBAN; cumpliendo con los plazos establecidos y los requrimientos de nuestros clientes
- Programar la lógica de negocio y las integraciones con otras aplicaciones, entregando aplicaciones probadas y listas para producción.
- Implementar satisfactoriamente el módulo personalizado de gastos para la Corporación Dos Pinos en Costa Rica, 100% remoto.
- Imeplementar satisfactoriamente el módulo personalizado de P&G que le permitió a Flamingo reducir a la mitad los tiempos de elaboración del presupuesto.

Consultor Junior

Sywork, Oracle Partner | Sep 2018 - Mar 2020

- Apoyar todas las etapas y el ciclo de vida de desarrollo de las aplicaciones utilizando software Oracle PBCS, completando todas las tareas asignadas con calidad superior.
- Administrar el servidor de aplicaciones Linux, con una tasa de disponibilidad del servicio del 99% del tiempo.
- Limpiar, transformar y automatizar datos e integraciones con otras aplicaciones utilizando PowerShell, bash y SQL; consolidando una metodología interna para las integraciones que no existía previamente en la compañía.
- Implementar satisfactoriamente un modelo de nómina para la Agencia Nacional de Hidrocarburos, completando todos los requerimientos impuestos por el Ministerio de Hacienda y Crédito Publico.

EDUCATION

Software Developer

Universidad Nacional | May 2021 - en curso

Especialista en Gerencia de Proyectos TIC

Universidad del Rosario | Ene 2019 - Dic 2019

Administración de Empresas

Universidad del Rosario | Sep 2013 - Jul 2018

OTHERS STUDIES

MOOC FullStack Open 2021

University of Helsinki, Online | 2021

Scrum Master & Product Owner Certified Professional Certiprof | Oct 2020

Professional Web Development Course

Platzi, Online | 2019

Innovation and Entrepreneurship Workshop

Universidad de Salamanca, España Dic 2019

Machine Learning & Data Science Diploma

Universidad Nacional | Ago 2018 - Nov 2018